臺灣桃園地方法院小額民事判決
111年度壢小字第1624號
原      告  徐盛泰  
被      告  敖子倫  
上列當事人間請求損害賠償(交通)事件，本院於民國111年10月2
7日言詞辯論終結，判決如下：
    主    文
一、被告應給付原告新臺幣伍萬參仟壹佰陸拾柒元，及自民國一
    百一十一年八月九日起至清償日止，按年利率百分之五計算
    之利息。
二、原告其餘之訴駁回。
三、訴訟費用新臺幣壹仟元，由被告負擔新臺幣柒佰貳拾陸元，
    餘由原告負擔。
四、本判決原告勝訴部分得假執行。
    理  由  要  領
一、本件除下列理由要領外，依民事訴訟法第436條之18第1項規
    定，僅記載主文，其餘省略。
二、原告主張：被告於民國110年11月25日16時50分許，騎乘車
    牌號碼000-0000號普通重型機車(下稱被告機車)，行經桃園
    市觀音區大潭北路與桃科九路交岔路口欲左轉桃科九路時，
    本應依兩段式左轉標誌行駛，然被告卻未依標誌兩段式左轉
    且未使用方向燈即貿然左轉桃科九路，適原告騎乘所有之車
    牌號碼000-0000號普通重型機車(下稱系爭機車)沿大潭北路
    往台66線方向駛至，兩車因而發生碰撞(下稱本件事故)，致
    原告受傷、系爭機車受損。又原告因本件事故支出機車維修
    費用新臺幣(下同)44,485元、修車期間租車費用28,200元及
    醫療費用500元，合計為73,185元，為此，爰依侵權行為損
    害賠償之法律關係，提起本件訴訟等語。並聲明：被告應給
    付原告73,185元，及自起訴狀繕本送達之翌日起至清償日止
    ，按年息5％計算之利息。
三、被告未於言詞辯論期日到場，亦未提出準備書狀作何聲明或
    陳述。
四、得心證之理由：　　
(一)按因故意或過失，不法侵害他人之權利者，負損害賠償責任
    。汽車、機車或其他非依軌道行駛之動力車輛，在使用中加
    損害於他人者，駕駛人應賠償因此所生之損害，民法第184
    條第1項前段、第191條之2前段分別定有明文。又機車行駛
    至交岔路口，其轉彎，應依標誌或標線之規定行駛；一、內
    側車道設有禁行機車標誌或標線者，應依兩段方式進行左轉
    ，不得由內側或其他車道左轉。二、在三快車道以上單行道
    道路，行駛於右側車道或慢車道者，應以兩段方式進行左轉
    彎。道路交通安全規則第99條第2項定有明文。經查，原告
    主張兩造於上揭時、地發生本件事故，原告因此受有傷害及
    系爭機車損害等情，業據其提出醫療費用收據、維修估價單
    為證，並經本院依職權調閱本件交通事故調查卷宗核閱無訛
    ，而被告經合法送達通知，既未於言詞辯論期日到場爭執，
    復未提出書狀答辯以供本院斟酌，依民事訴訟法第280 條第
    3項準用第1項視同自認，堪認原告之主張為真實。從而，被
    告駕駛行為確有過失，且其過失行為與原告所受損害具有相
    當因果關係，是被告應負損害賠償之責。
(二)茲就原告請求被告賠償之各項金額，應否准許，茲分述如下
    ：　
　1.系爭機車維修費用44,485元部分：
　　(1)按不法毀損他人之物者，被害人得請求賠償其物因毀損
       所減少之價額，民法第196條定有明文。依前揭規定請求
       賠償物被毀損所減少之價額，得以修復費用為估定之標
       準，但以必要者為限，而修理材料以新品換舊品，應予
       折舊(最高法院77年度第9次民事庭會議決議參照)。　
　　(2)經查，系爭機車之修理費用共計44,485元，業據原告提
       出俊瑋車業估價單為證(見本院卷第5頁)，前揭估價單雖
       未分列零件、工資費用，惟依通常估價行情，估定價額
       應包含零件及工資費用，且原告已證明系爭機車係與被
       告碰撞而受有損害，本院審酌系爭機車受損部位及修復
       項目，依民事訴訟法第222條第2項規定核定系爭機車修
       復之工資與零件比例應為1：1，即零件、工資費用各為2
       2,243元，又零件部分，原告既係以新零件替代舊零件，
       自應就零件費用計算並扣除折舊，始屬公平；依行政院
       所頒固定資產耐用年數表及固定資產折舊率之規定，系
       爭機車之耐用年數為3年，依定率遞減法每年折舊1000分
       之536，另依營利事業所得稅查核準則第95條第6項規定
       「固定資產提列折舊採用平均法、定率遞減法或年數合
       計法者，以一年為計算單位；其使用期間未折舊折舊滿
       一年者，按實際使用之月數相當於全年之比例計算之；
       不滿一月者，以月計。」，其最後一年之折舊額，加歷
       年折舊累計額，其總和不得超過該資產成本原額之十分
       之九。又系爭機車之出廠日為105年5月(見本院卷第21頁
       )，迄本件事故發生時點110年11月25日，已使用逾3年，
       則零件扣除折舊後之修復費用估定為2,224元(計算式：2
       2,243×0.1＝2,224元，元以下四捨五入)，加計工資22,24
       3元，是系爭機車之修理必要費用應為24,467元。從而，
       原告得向被告請求系爭機車毀損之損害金額應為24,467
       元，逾此範圍之請求，則屬無據。　 　　 
　2.租車費用28,200元部分：
　　原告主張於系爭機車維修期間支出租車費用28,200元等情，
    並提出俊瑋車業估價單為證(見本院卷第5頁)，應予准許。
　3.醫療費用500元部分：　　　
　　原告主張因本件事故受傷至醫院治療，支出醫療費500元等
    情，並提出衛生福利部桃園醫院醫療費用收據為證(見本院
    卷第7頁)，應予准許。
　4.綜上，原告得請求之金額應為53,167元(計算式：24,467＋28
    ,200＋500＝53,167元)，逾此範圍之請求，則屬無據，應予駁
    回。　
五、綜上所述，原告依侵權行為損害賠償之法律關係，請求被告
    給付如主文第1項所示，為有理由，應予准許；逾此範圍之
    請求，則屬無據，應予駁回。
中　　華　　民　　國　　111 　年　　11　　月　 　10　 日
                  中壢簡易庭      法  官  張博鈞
以上為正本係照原本作成。
如不服本判決，應於送達後20日內，向本院提出上訴狀並表明上
訴理由，如於本判決宣示後送達前提起上訴者，應於判決送達後
20日內補提上訴理由書（須附繕本）。
如委任律師提起上訴者，應一併繳納上訴審裁判費。
中　　華　　民　　國　　111 　年　　11　　月　 　10　 日
                                  書記官  張季容
附錄：
一、民事訴訟法第436條之24第2項：
    對於小額程序之第一審裁判上訴或抗告，非以其違背法令為
    理由，不得為之。
二、民事訴訟法第436條之25：
    上訴狀內應記載上訴理由，表明下列各款事項：
    （一）原判決所違背之法令及其具體內容。
    （二）依訴訟資料可認為原判決有違背法令之具體事實。
三、民事訴訟法第471 條第1 項：（依同法第436 條之32第2 項
    規定於小額事件之上訴程式準用之）上訴狀內未表明上訴理
    由者，上訴人應於提起上訴後20日內，提出理由書於原第二
    審法院；未提出者，毌庸命其補正，由原第二審法院以裁定
    駁回之。